【裁判字號】    97,上易,178
【裁判日期】    970221
【裁判案由】    竊盜
【裁判全文】
臺灣高等法院臺中分院刑事判決         97年度上易字第178號
上  訴  人
即  被  告  乙○○
                      號
上列上訴人因竊盜案件，不服臺灣彰化地方法院96年度易字第
1738號中華民國96年12月19日第一審判決（起訴案號：臺灣彰化
地方法院檢察署96年度偵字第9109、10160號），提起上訴，本
院判決如下：
    主    文
上訴駁回。
    犯罪事實
一、乙○○前因竊盜案件，經臺灣彰化地方法院以93年度員簡字
    第83號案件判處有期徒刑4月，於93年6月2日確定，於93 年
    12月9日因縮短刑期期滿執行完畢。另又於93年間，因竊盜
    、違反毒品危害防制條例案件，分別經法院判處有期徒刑10
    月、8月確定後，經裁定定應執行刑為有期徒刑1年4月確定
    ；於94年間，再因違反毒品危害防制條例案件，經法院判處
    有期徒刑10月確定。上開93年、94年間所處刑期經接續執行
    ，於96年6月16日因縮短刑期期滿執行完畢。
二、詎乙○○不知悔改，均基於為自己不法所有之意圖，分別為
    下列竊盜行為：
  (一)於96年9月19日17時許，在彰化縣埔心鄉○○村○○路旁之
    葡萄園內，徒手竊取丁○○所有農用抽水馬達1具，得手後
    趁機逃逸，並將所竊得之抽水馬達1具變賣予流動資源回收
    商得款花用殆盡。
  (二)另於96年10月20日12時許，在彰化縣埔心鄉○○村○○○段
    112地號土地上之葡萄園工寮內，徒手竊取丙○○所有農用
    抽水馬達1具，得手後趁機逃逸，並將所竊得之抽水馬達1具
    變賣予流動資源回收商得款花用殆盡。
  (三)乙○○所為上揭竊行未經有偵查犯罪職權之機關或公務員發
    覺前，即主動向員警供承犯行，自首而接受裁判。
三、案經彰化縣警察局員林分局報請臺灣彰化地方法院檢察署檢
    察官偵查起訴。
    理    由
一、上訴人即被告乙○○（下稱被告）經合法傳喚，無正當理由
    不到庭，據其於原審審理時坦承上開犯行不諱，核與被害人
    丁○○、丙○○於警詢中之陳述相符，並有現場照片3張附
    卷可稽，堪信被告之自白與事實相符。本件事證明確，被告
    犯行洵堪認定。
二、對被告論罪之說明：
  (一)核被告所為，均係犯刑法第320條第1項之竊盜罪。
  (二)被告所犯2次竊盜犯行，犯意各別，行為互殊，侵害法益亦
    異，顯係基於各別犯意而為之，應予分論併罰。
  (三)被告前因竊盜案件，經原審法院以93年度員簡字第83號案件
    判處有期徒刑4月，於93年6月2日確定，於93年12月9日因縮
    短刑期期滿執行完畢。另又於93年間，因竊盜、違反毒品危
    害防制條例案件，分別經法院判處有期徒刑10月、8月確定
    後，經裁定定應執行刑為有期徒刑1年4月確定；於94 年間
    ，再因違反毒品危害防制條例案件，經法院判處有期徒刑10
    月確定。上開93年、94年間所處刑期經接續執行，於96 年6
    月16日因縮短刑期期滿執行完畢等情，有臺灣高等法院被告
    全國前案紀錄表在卷可按，被告前受有期徒刑之執行完畢後
    ，5年以內故意再犯本件有期徒刑以上之前開各罪，為累犯
    ，均應依刑法第47條第1項規定，分別加重其刑。
  (四)被告所為上揭竊行未經有偵查犯罪職權之機關或公務員發覺
    前，即主動向員警供承犯行，自首而接受裁判，有警詢筆錄
    可稽，依刑法第62條前段規定，均減輕其刑。
三、原審因而適用刑法第320條第1項、第62條前段、第47條、第
    51條第5款等規定，審酌被告前案執行完畢後未久，即於96
    年9月、10月間，分別再為本案竊盜犯行，足見被告未知警
    醒，且不知尊重他人所有權，恣意行竊，使遭竊之農家苦不
    堪言（此情業據被害人丙○○於審理中到庭陳明：重新更換
    抽水馬達造成之經濟負擔，使農家損失嚴重等情明確），是
    應給予被告一定刑期以資矯治其惡行之素行，及其犯罪之動
    機、方法、手段，暨犯後自首、到庭坦承犯行、態度良好等
    一切情狀，各量處有期徒刑4月、4月，並定其應執行刑為6
    月及諭知易科罰金之折算標準，認事用法核無違誤，量刑亦
    屬妥適。被告上訴意旨指摘原審量刑太重云云，自無理由，
    應予駁回。
四、被告經合法傳喚，無正當理由不到庭，爰不待其陳述逕為判
    決。
據上論斷，應依刑事訴訟法第368條、第371條，判決如主文。
本案經檢察官甲○○到庭執行職務。
中    華    民    國    97    年    2     月    21    日
            刑事第七庭    審判長法  官  林  榮  龍
                                法  官  張  惠  立
                                法  官  鄭  永  玉
上列正本證明與原本無異。
不得上訴。
                                書記官    瑞  芳
中    華    民    國    97    年    2     月    21    日


司法院資訊處製作；財團法人民間司法改革基金會備份。
